【裁判字號】    99,交聲,3613
【裁判日期】    991214
【裁判案由】    交管條例聲異
【裁判全文】
臺灣板橋地方法院交通事件裁定        99年度交聲字第3613號
原處分機關  交通部公路總局臺北區監理所板橋監理站
異  議  人
即受處分人  周春祥
上列受處分人因違反道路交通管理處罰條例案件，對於交通部公
路總局臺北區監理所板橋監理站中華民國99年11月15日所為之板
監裁字第裁41-A00000000號處分（原舉發案號：北市警交大字第
A00000000 號）聲明異議，本院裁定如下：
    主  文
異議駁回。
    理  由
一、原處分意旨略以：異議人即受處分人周春祥於民國98年10月
    9 日下午5 時43分許，騎乘車牌號碼NR5-960 號普通重型機
    車，行經臺北市○○○路○段58號前（往北），因「限速50
    公里，經測時速62公里，超速12公里以上未滿20公里」之違
    規行為，經雷達測速儀拍攝違規照片後，由臺北市政府警察
    局交通大隊逕行製單舉發，爰依道路交通管理處罰條例第40
    條、第63條第1 項第1 款（裁決書漏載第1 款）之規定裁處
    罰鍰新臺幣（下同）1,200 元，並記違規點數1 點等語。
二、聲明異議意旨略以：異議人駕車習慣一向緩慢，其當日駕駛
    所擁有車齡8 年以上之老舊機車，行經臺北市○○○路○段
    58號前（往北）時，記得時速應約為40餘公里，但當時左側
    好像有若干快速車輛，速度極快或其他因素而引發誤觸自動
    攝影。異議人認為檢舉單位所使用之檢測器材之準確度可能
    有誤，請確認當時檢舉單位所使用之檢測器材有無發生故障
    或設定錯誤之情事，如該檢測器材當時確有定期進行校正、
    維修與保固標準合法作業，請提供相關資料紀錄，並確認檢
    測器材證號、檢定合格書編號是否與本件違規採證器材相符
    無誤。為此聲明異議，請求撤銷原處分等語。
三、按汽車駕駛人，行車速度超過規定之最高時速，或低於規定
    之最低時速，除有第43條第1 項第2 款情形外，處1,200 元
    以上2,400 元以下罰鍰；汽車駕駛人有第40條情形者，除依
    原條款處罰鍰外，並記違規點數1 點，道路交通管理處罰條
    例第40條、第63條第1 項第1 款分別定有明文。
四、經查：
(一)、異議人於98年10月9 日下午5 時43分許，騎乘車號NR5-960
    號普通重型機車行經臺北市○○○路○段58號前（往北）最
    高速限時速50公里之路段，以時速62公里之速度行駛，超速
    12公里，為臺北市政府警察局交通警察大隊員警照依採證照
    片逕行舉發之事實，有臺北市政府警察局北市警交大字第
    A00000000 號舉發違反道路交通管理事件通知單1 紙、違規
    採證照片1 幀及臺北市政府警察局交通警察大隊98年11月24
    日北市警交大執字第09833684900 號函在卷可稽，異議人對
    於其曾於前開時間騎乘上揭機車行經前述地點之事實亦不爭
    執。又本件採證使用之雷達測速儀，其規格為24.125GHz （
    K-Band）照相式，係由主機及天線所組成，需搭配照相機運
    作，廠牌為TRAFFIPAX ，型號(一)主機為Speedophot、型號(二)
    天線為TYPE24，器號(一)主機為803-410/49755 ，器號(二)天線
    為Nr.495，檢定合格單號碼為MOGA0000000A、MOGA0000000B
    ，經經濟部標準檢驗局於98年7 月31日檢驗合格，有效期限
    至99年7 月31日止等情，有經濟部標準檢驗局MO0000000 號
    雷達測速儀檢定合格證書及本院辦理刑事案件電話記錄查詢
    表各1 紙在卷可參，足認本件所使用之雷達測速儀業經相關
    單位檢定合格在案，準確度應值信賴，並無測速錯誤之疑慮
    ；異議人空言指摘本件測速器材之正確性，尚無可取。異議
    人前開違規情節，至堪認定。
(二)、另觀之本件違規採證照片，照片內除異議人所騎乘之前開重
    型機車外，別無其他車輛，異議人辯稱當時似有其他車輛快
    速通過致引發測速儀自動照相云云，亦難認與事實相符。再
    本件採證照片上方清楚顯示「2^^ 」（即採證攝錄行向採後
    照式）、「149 」（即本案違規之路段代號）、「09.10.09
    」（即本案違規之日期）、「062 」（即受測車輛之車速）
    、「17:43:06」（即本案違規之時間）、「限速50公里」（
    即本案路段之限速）等內容，足見原處分機關所認定之違規
    車輛、時地、違規車速等節，均無違誤。
五、綜上所述，異議人於上揭時地騎乘車號NR5-960 號重型機車
    超速12公里（未滿20公里）之違規事實至為明確，原處分機
    關依據道路交通管理處罰條例40條、第63條第1 項第1 款之
    規定裁處罰鍰1,200 元，並記違規點數1 點，於法核無不合
    。本件異議人之異議為無理由，應予駁回。
六、據上論斷，應依道路交通案件處理辦法第19條，裁定如主文
    。
中    華    民    國    99    年    12    月    14    日
                      交通法庭  法  官  吳佳穎
以上正本證明與原本無異
如不服本裁定應於送達後5日內向本院提出抗告狀
                                書記官  黃炎煌
中    華    民    國    99    年    12    月    15    日

司法院資訊處製作；財團法人民間司法改革基金會備份。
